【裁判字號】    94,易,2065
【裁判日期】    950605
【裁判案由】    竊盜
【裁判全文】
臺灣臺北地方法院刑事判決              94年度易字第2065號
公  訴  人  臺灣臺北地方法院檢察署檢察官
被      告  甲○○
                    國民
上列被告因竊盜案件，經檢察官聲請簡易判決處刑（94年度偵字
第16755號）及移送併辦（95年度偵字第5151號）及臺灣板橋地
方法院檢察署檢察官移送併辦（95年度偵字第3184號），本院認
為不宜以簡易判決處刑，改依通常程序審理，因被告於本院準備
程序中就被訴事實為有罪之陳述，經本院合議庭裁定改進行簡式
審判程序，本院判決如下：
    主  文
甲○○行使偽造私文書，足以生損害於公眾及他人，處有期徒刑
拾月。
偽造之「丁○○」印章壹枚、台北市監理處北區分處94年6月27
日汽機車登記書上偽造之丁○○署押、印文均沒收。
    事  實
一、甲○○前曾犯懲治盜匪條例案件，經臺灣南投地方法院於民
    國88年3月16日判處有期徒刑7年2月確定，於93年7月28日假
    釋出獄，詎仍不知悔改，竟意圖為自己不法所有之概括犯意
    ，先於民國94年7月11日23時許，搭乘廖冠崴所有車牌號碼
    為8653-GX號自用小客車至臺北市○○區○○路160號「特易
    購賣場」時，趁廖冠崴下車上洗手間之際，將該車開走，並
    於94年7月29日，在不詳時、地偽造廖冠崴之私章1枚、而蓋
    於汽機車過戶登記書上，並偽造丁○○之署押於上述登記書
    上後，持以提出行使該登記書予監理機關辦理過戶登記，足
    以生損害於公路監理機關關於汽車過戶管理之正確性及丁○○本人，而以新台幣13萬元售予不知情之李興昌再轉售予不
    知情之李麗敏；甲○○復於94年7月24日15時許，在臺北縣
    三重市○○路與長壽街口，趁乙○○不注意之際，持原向乙○○借得之鑰匙，竊取乙○○持有之車號DVR-285號輕型機
    車1台得逞；再於94年8月4日4時許，在臺北縣淡水鎮○○○○路二子坪遊客中心前，趁丙○○不注意之際，持原向丙○○借得之鑰匙，發動竊取丙○○所有車號為5338-GZ號自用
    小客車，得手後駕駛離去，供己代步之用，嗣經警於同年月
    11日20時50分許，在宜蘭縣礁溪鄉○○路與塭底路口處查獲
    。
二、案經廖冠崴訴由臺北市政府警察局松山分局報請暨丙○○訴
    由宜蘭縣警察局礁溪分局報告臺灣宜蘭地方法院檢察署呈請
    臺灣高等法院檢察署檢察長令轉臺灣臺北地方法院檢察署檢
    察官偵查後聲請簡易判決處刑暨乙○○訴由臺北縣政府警察
    局報請臺灣板橋地方法院檢察署移送併辦。
    理  由
一、上開犯罪事實，業據被告甲○○於警詢、偵查及本院審理時
    坦承不諱，核與告訴人廖冠崴、乙○○、丙○○之指訴之情
    節均相符，並經證人陳勝杰、李興昌、李麗敏證述屬實，此
    外復有車籍作業系統查詢認可資料、車籍作業系統車主變更
    紀錄宜蘭縣警察局礁溪分局扣押筆錄與扣押物品目錄表、贓
    物認領保管單、車輛竊盜、車牌失竊資料個別查詢報表-查
    詢車輛認可資料、汽機車過戶登記書等件在卷可資佐證，是
    被告自白與事實相符，本件事證明確，被告犯行堪以認定，
    應予依法論科。
二、核被告所為，係犯刑法第320條第1項之竊盜罪、第216條、
    第210條之行使偽造私文書罪。其偽造印章為偽造文書之階
    段行為，偽造私文書之低度行為為行使之高度行為所吸收，
    均不另論罪。按檢察官就犯罪事實一部起訴者，其效力及於
    全部，刑事訴訟法第267條定有明文，臺灣臺北地方法院檢
    察署95年度偵字第5151號及臺灣板橋地方法院檢察署95 年
    度偵字第3184號移送併案審理部分，因均與本案檢察官起訴
    之部分有連續犯之裁判上一罪關係，且經本院當庭告知被告
    ，依據前開規定，本院自應併與審理。被告多次竊盜行為，
    時間緊接，所犯係構成要件相同之罪名，顯係基於概括犯意
    反覆為之，應依連續犯之規定論以一罪。被告所犯上述二罪
    有方法結果之牽連關係，應從一重之行使偽造私文書罪處斷
    。爰審酌被告雖坦承犯行、犯後態度尚稱良好，犯行及其犯
    罪對於告訴人等財產上所生之損害等情狀，量處如主文所示
    之刑。
三、偽造之「丁○○」印章1枚、台北市監理處北區分處94年6月
    27日汽機車登記書上偽造之「丁○○」署押、印文均沒收。
四、據上論斷，應依刑事訴訟法第273條之1第1項、第299條第1
    項前段，刑法第56條、第216條、第210條、第219條、第320
    條第1項、第55條，罰金罰鍰提高標準條例第1條前段，判決
    如主文。
本案經檢察官於知慶到庭執行職務。
中    華    民    國    95    年    6     月    5     日
                  刑事第十二庭  法  官  曾正龍
以上正本證明與原本無異。
如不服本判決，應於判決送達後10日內，向本院提出上訴狀。
                                書記官  彭自青
中    華    民    國    95    年    6     月    9     日
附錄本案論罪科刑法條全文：
刑法第216條
行使第210條至第215條之文書者，依偽造、變造文書或登載不實
事項或使登載不實事項之規定處斷。
刑法第210條
偽造、變造私文書，足以生損害於公眾或他人者，處5年以下有
期徒刑。
刑法第320條
意圖為自己或第三人不法之所有，而竊取他人之動產者，為竊盜
罪，處5年以下有期徒刑、拘役或500元以下罰金。
意圖為自己或第三人不法之利益，而竊佔他人之不動產者，依前
項之規定處斷。
前二項之未遂犯罰之。


司法院資訊處製作；財團法人民間司法改革基金會備份。
